# 中外合资企业的出资问题请教

提问人：superpotee 时间：2022-10-08 23:56:44
A公司为中外合资企业，记账本位币为人民币，注册资本为 80 万美元，双方约定境外股东出资 60 万美元，境内股东按8.625的汇率，折合人民币172.5万元出资 20 万美元。
1 》境外股东以美元分期出资的时候，假设实缴 60 万美元当日的即期汇率为8.3，实缴 20 万美元当日的即期汇率为8.4，则会计处理上按照各期实缴的即期汇率确认实收资本金额，具体如下：
借：银行存款 60 _8.3+20_ 8.4=666
贷：实收资本 666
2 》境内股东以约定的折合人民币金额分期出资的时候，假设实缴 100 万人民币当日的即期汇率为8.5，实缴72.5万人民币当日的即期汇率为8.6，在这样的情况下，境内股东的人民币出资额合计与合同约定金额是一致的，但是按照实缴当日的即期汇率折算成美元的金额会高于对应注册资本 20 万美元。
请问 ：：
① 境内股东的出资金额是按实缴日的即期汇率为准，高出部分计入资本公积，还是按合同约定的汇率算恰好缴足，全额计入实收资本？
② 假设将高出部分计入资本公积，相应资本公积金额是否为 【（ 72.5/8.6 + 100/8.5）-20 】 * 8.6 = 1.6765，其余 172.5-1.6765= 170.8235 计入实收资本 ？
③ 如果按实缴日的即期汇率折算实收资本原币的话，若汇率折算后低于注册资本 20 万美元，是否算注册资本尚未缴足？

回答人：chenyiwei
1 、两种可能性都有。具体要看双方合同约定。这不是会计问题，而是双方协商的法律问题。但一般理解更合理的做法应当是依据【需实缴的原币注册资本金额*实际出资日汇率】确定应缴纳的人民币。不建议在合同中明确约定中方股东应缴纳的人民币金额，以免出现该人民币金额按出资当日汇率折合后小于原认缴的原币注册资本的情况。
2 、可以这样理解。
3 、可能存在这种风险，但目前法律对此规定并不完备。